【裁判字號】    98,台上,288
【裁判日期】    980226
【裁判案由】    拆屋還地
【裁判全文】
最高法院民事裁定              九十八年度台上字第二八八號
上  訴  人  甲○○
            乙○○
            丙○○
            丁○○
            戊○○
共      同
訴訟代理人  陳德文律師
被 上訴 人  己  ○
上列當事人間請求拆屋還地事件，上訴人對於中華民國九十七年
十一月十二日台灣高等法院第二審判決（九十七年度上字第六九
○號），提起上訴，本院裁定如下：
    主  文
上訴駁回。
第三審訴訟費用由上訴人負擔。
    理  由
按上訴第三審法院，非以原判決違背法令為理由，不得為之。又
提起上訴，上訴狀內應記載上訴理由，表明原判決所違背之法令
及其具體內容、依訴訟資料合於該違背法令之具體事實，其依民
事訴訟法第四百六十九條之一規定提起上訴者，並應具體敘述為
從事法之續造、確保裁判之一致性或其他所涉及之法律見解具有
原則上重要性之理由，同法第四百六十七條、第四百七十條第二
項分別定有明文。而依同法第四百六十八條規定，判決不適用法
規或適用不當者，為違背法令；依同法第四百六十九條規定，判
決有該條所列各款情形之一者，為當然違背法令。是當事人提起
上訴，如合併以同法第四百六十九條及第四百六十九條之一規定
之情形為上訴理由時，其上訴狀或理由書應表明該判決所違背之
法令條項，或有關判例、解釋字號，或成文法以外之習慣或法理
等及其具體內容，暨係依何訴訟資料合於該違背法令之具體事實
，並具體敘述為從事法之續造、確保裁判之一致性或其他所涉及
之法律見解具有原則上重要性之理由。如未依上述方法表明，或
其所表明者與上開法條規定不合時，即難認為已合法表明上訴理
由，其上訴自非合法。本件上訴人對於原判決提起上訴，雖以該
判決有不適用民法第一百四十八條第二項規定及不備理由等違背
法令為由，惟核其上訴理由狀所載內容，仍屬就原審取捨證據、
認定事實暨解釋契約之職權行使及其他與判決結果不生影響之理
由，指摘原判決不當，並就原審本於職權之行使所論斷：上訴人
就系爭土地上如第一審判決附圖所示「 A1、A2、C1、D2、E1 、
E2、E3、F1、F2、G5」及「B2」部分建物為其五人共有暨上訴人
甲○○所有，以及被上訴人係該土地共有人既不爭執，且依其提
出之被證二契約書，復不能證明其對系爭土地有承租使用之權，
所提之被證三買賣契約書，因買賣契約僅具有債之效力，尚不得
對抗買賣契約以外之第三人，縱甲○○有向訴外人林松蓮等人購
買系爭土地應有部分，但該土地應有部分於未移轉登記予甲○○
前，即遭法院拍賣而由訴外人吳萬來承受該土地所有權，並轉讓
予被上訴人，上訴人亦不得以該買賣關係對抗被上訴人而認其為
有權占有。又依甲○○購買該土地應有部分向吳萬來貸款及設定
抵押權予吳萬來之原因、經過情形及相關當事人間之權利義務關
係以觀，被上訴人行使所有人物上請求權，殊無違反誠信原則之
可言，上訴人另以被證一分管協議書及時效取得地上權抗辯其為
有權占有，尤無理由。上訴人既無法證明其就系爭土地有合法使
用之權源，則被上訴人據以請求上訴人及甲○○各將上揭建物拆
除返還土地予被上訴人及全體共有人，即屬正當等情，指摘其為
不當，並就原審已論斷說明或與判決基礎無涉者，泛言謂為違法
，而非表明該判決所違背之法令及其具體內容，暨依訴訟資料合
於該違背法令之具體事實，並具體敘述為從事法之續造、確保裁
判之一致性或其他所涉及之法律見解具有原則上重要性之理由，
難認其已合法表明上訴理由。依首揭說明，應認其上訴為不合法
。
據上論結，本件上訴為不合法。依民事訴訟法第四百八十一條、
第四百四十四條第一項前段、第九十五條、第七十八條，裁定如
主文。
中    華    民    國  九十八  年    二    月  二十六  日
                      最高法院民事第六庭
                          審判長法官  朱  建  男
                                法官  顏  南  全
                                法官  林  大  洋
                                法官  沈  方  維
                                法官  王  仁  貴
      本件正本證明與原本無異
                                      書  記  官
中    華    民    國  九十八  年    三    月   十一   日
                                                      Ｑ


司法院資訊處製作；財團法人民間司法改革基金會備份。
